【裁判字號】    90,訴,774
【裁判日期】    900831
【裁判案由】    毒品危害防制條例
【裁判全文】
臺灣臺北地方法院刑事判決                            九十年度訴字第七七四號
    公  訴  人  臺灣臺北地方法院檢察署檢察官
    被      告  甲○○
右列被告因違反毒品危害防制條例案件，經檢察官聲請以簡易判決處刑（九十年度毒
偵字第五二０號、第九四二號），惟本院刑事庭認不宜以簡易判決處刑（九十年度簡
字第二二四七號），移送適用通常程序審理，本院判決如左：
    主      文
甲○○連續施用第一級毒品，累犯，處有期徒刑玖月。
扣案之第一級毒品海洛因貳包（分別淨重零點貳壹公克、零點零伍公克）均沒收併銷
燬之。
    事      實
一、甲○○前於民國八十一年間因違反麻醉藥品管理條例案件，分經本院及臺灣基隆
    地方法院判處有期徒刑五月及七月確定，復於八十六年間因妨害自由案件，經臺
    臺灣高等法院判處有期徒刑六月確定。八十七年間復因違反毒品危害防制條例案
    件，經本院裁定應入勒戒處所執行觀察、勒戒及令入戒治處所執行強制戒治，八
    十七年十月二十六日裁定停止戒治並付保護管束後，又為本院裁定撤銷停止戒治
    及保護管束，令入戒治處所繼續施以強制戒治，而於八十九年六月十二日執行強
    制戒治期滿，由臺灣臺北地方法院檢察署檢察官於八十九年七月十日以八十九年
    度戒毒偵字第二０二號為不起訴處分在案，而其於八十九年六月十二日強制戒治
    期滿後入監執行上開妨害自由案件，甫於八十九年十二月八日縮刑出監執行完畢
    ，竟仍不知戒絕毒癮，另基於施用第一級毒品海洛因之概括犯意，自八十九年十
    二月二十七日至九十年二月十七日止，每隔三、四日，即在臺北市○○○路中興
    百貨公司內等地，以吸食方式施用第一級毒品海洛因多次。嗣分別於八十九年十
    二月二十七日晚上八時五十五分許、九十年二月十七日下午五時三十分許，在臺
    北市○○○路○段十號前及臺北市○○○路三十三號前為警查獲，並分別扣得其
    所有之第一級毒品海洛因各一包（各淨重０．二一公克、０．０五公克）。
二、案經臺北市政府警察局松山分局移送臺灣臺北地方法院檢察署檢察官聲請以簡易
    判決處刑，惟本院刑事庭認不宜以簡易判決處刑，移送適用通常程序審理。
    理      由
一、右開事實，業據被告甲○○於本院審理時供認不諱，而其於八十九年十二月二十
    七日及九十年二月十七日，經警分別採集其尿液送驗，結果均為鴉片類陽性反應
    ，此有臺灣科技檢驗股份有限公司濫用藥物尿液檢驗報告及臺北市立療養院煙毒
    尿液檢驗報告書各一紙在卷可稽。扣案之白色粉末二包，經法務部調查局鑑驗結
    果，分別係淨重０．二一公克及０．０五公克之海洛因，此有法務部調查局鑑定
    通知書二紙存卷可查，足認其自白與事實相符，本案事證明確，應予依法論科。
二、查被告於八十七年間因違反毒品危害防制條例案件，經本院裁定應入勒戒處所執
    行觀察、勒戒及令入戒治處所執行強制戒治，八十七年十月二十六日裁定停止戒
    治並付保護管束，復經本院裁定撤銷停止戒治及保護管束，令入戒治處所繼續施
    以強制戒治，而於八十九年六月十二日執行強制戒治期滿後，業由臺灣臺北地方
    法院檢察署檢察官於八十九年七月十日以八十九年度戒毒偵字第二０二號為不起
    訴處分在案，此有臺灣高等法院檢察署刑案紀錄簡覆表及臺灣臺北地方法院檢察
    署檢察官八十九年度戒毒偵字第二０二號不起訴處分書各一件在卷可參，其於強
    制戒治期滿後五年之內連續施用第一級毒品海洛因，核其所為，係犯毒品危害防
    制條例第十條第一項之施用第一級毒品罪。其施用第一級毒品前後持有第一級毒
    品之低度行為，為施用第一級毒品之高度行為所吸收，不另論罪。又其先後多次
    施用第一級毒品之行為，時間緊接，方法相同，所犯係構成要件相同之罪名，顯
    係基於概括犯意而反覆為之，為連續犯，應依刑法第五十六條規定以一罪論，並
    加重其刑。查被告前曾於八十六年間因妨害自由案件，經臺灣高等法院判處有期
    徒刑六月確定，甫於八十九年十二月八日縮刑出監執行完畢，此有臺灣高等法院
    檢察署刑案紀錄簡覆表一件在卷可徵，其於刑之執行完畢五年之內再犯本案有期
    徒刑以上之罪，為累犯，應依刑法第四十七條規定遞加重其刑。爰審酌被告曾於
    八十一年間因違反麻醉藥品管理條例案件，分經本院及臺灣基隆地方法院判處有
    期徒刑五月及七月確定，復因施用第二級毒品安非他命觸法，經強制戒治期滿後
    仍不斷然戒絕毒品，又再施用第一級毒品海洛因，犯罪之動機、目的、手段、施
    用毒品之期間及犯罪後自白不諱之態度等一切情狀，量處如主文所示之刑，以資
    懲儆。扣案之第一級毒品海洛因二包（分別淨重０．二一公克、０．０五公克）
    ，應依毒品危害防制條例第十八條第一項前段規定沒收併銷燬之。
三、被告於上開時、地分別經警採集其尿液送驗，結果併呈安非他命陽性反應之事實
    ，未據檢察官偵辦，與本案亦無裁判上一罪關係，自應另由檢察官續行偵辦，附
    此敘明。
據上論斷，應依刑事訴訟法第二百九十九條第一項前段，毒品危害防制條例第十條第
一項、第十八條第一項前段，刑法第十一條前段、第五十六條、第四十七條判決如主
文。
本案檢察官蔡佳玲到庭執行職務
中      華      民      國    九十    年      八      月    三十一    日
                                    臺灣臺北地方法院刑事第五庭
                                        法  官  朱夢蘋
右正本證明與原本無異。
如不服本判決，應於判決送達後十日內，向本院提出上訴狀。
                                        書記官  周小玲
中      華      民      國      九十    年      九      月      五      日
附錄：
毒品危害防制條例第十條
施用第一級毒品者，處六月以上五年以下有期徒刑。
施用第二級毒品者，處三年以下有期徒刑。


司法院資訊處製作；財團法人民間司法改革基金會備份。
